【裁判字號】    90,上易,313
【裁判日期】    900328
【裁判案由】    傷害
【裁判全文】
臺灣高等法院刑事判決                              九十年度上易字第三一三號
    上  訴  人
    即  被  告  丙○○
                甲○○
    右  一  人
    選任辯護人  林思銘
    上  訴  人
    即  被  告  乙○○
右上訴人因傷害案件，不服臺灣桃園地方法院八十九年度易字第一三０七號，中華民
國八十九年十月十七日第一審判決（起訴案號：臺灣桃園地方法院檢察署八十九年度
偵字第一六六八號）提起上訴，本院判決如左：
    主      文
原判決撤銷。
甲○○、乙○○、丙○○共同傷害人之身體，各處拘役伍拾日。如易科罰金，均以參
佰元折算壹日。
    事      實
本院認定之犯罪事實與原審判決書之記載相同，茲引用之（如附件）。
    理      由
一、引用原審判決書所記載之證據及理由。
二、至被告甲○○雖質疑乙○○之診斷證明書虛偽不實，惟並未提出確據以實其說，
    而日期之誤寫，固顯示醫院行政人員之粗心，然尚難執此遽謂乙○○之傷勢不實
    ，併此明。
三、核被告等互毆之犯行，均係犯刑法第二百七十七條第一項之罪。被告乙○○與被
    告丙○○間、被告甲○○與吳金榮（未上訴）間，均主觀上有犯意之聯絡，客觀
    上有行為之分擔，均為共同正犯。又被告乙○○、丙○○、甲○○，均一行為同
    時傷害二人，均為想像競合犯，均應從一重處斷。惟被告等行為後，刑法第四十
    一條之規定，業經於九十年一月四日修正，並經總統於九十年一月十日公布，依
    法於九十年一月十二日生效，而修正後之刑法第四十一條第一項之規定「犯最重
    本刑為五年以下有期徒刑以下之刑之罪，而受六個月以下有期徒刑之宣告，因身
    體、教育、職業、家庭之關係或其他正當事由，執行顯有困難者，得以一元以上
    三元（業據罰金罰鍰提高標準條例第二條前段規定，就其原定數額提高為一百倍
    折算一日）以下折算一日，易科罰金，但確因不執行所宣告之刑，難收矯正之效
    ，或難以維持法秩序者，不在此限」，對於被告並無不利，依刑法第二條第一項
    前段之規定，適用裁判時之新法。原審對被告等論罪科刑，固非無見，惟原判決
    就上述法律之修正，未及適用，尚有未合，被告等上訴意旨，空言否認犯罪又任
    意指摘原審論罪科刑不當，雖無可取，然原判決既有如上可議之處，自屬無可維
    持，應予撤銷改判。爰審酌被告三人犯罪之動機、目的、手段、所生危害及犯罪
    後之態度，分別量處如主文所示之刑，並均諭知易科罰金之折算標準。
四、原審判決書理由欄第一項第七行「證人范建」乃「證人范建國」之誤，應更正之
    。
五、據上論斷，應依刑事訴訟法第三百六十九條第一項前段、第三百七十三條、第三
    百六十四條、第二百九十九條第一項前段，刑法第二十八條、第二百七十七條第
    一項、第五十五條、第二條第一項前段，修正刑法第四十一條第一項，罰金罰鍰
    提高標準條例第一條前段、第二條，判決如主文。
本案經檢察官蔡薰慧到庭執行職務。
中      華      民      國    九十      年      三      月    二十八    日
                              臺灣高等法院刑事第八庭
          審判長法  官  蔡  秀  雄
                                        法  官  沈  宜  生
                                        法  官  楊  炳  禎
右正本證明與原本無異。
不得上訴。
                                        書記官  廖  素  花
中      華      民      國    九十      年      三      月    二 十八   日
附錄：本判決論罪科刑法條全文
刑法第二百七十七條
傷害人之身體或健康者，處三年以下有期徒刑，拘役或一千元以下罰金。
犯前項之罪，因而致人於死者，處無期徒或七年以上有期徒刑，致重傷者，處三年以
上、十年以下有期徒刑。
附註：
一、第二審法院認原審判決不當或違法，予以撤銷自為判決時，如認定之事實與原審
    判決書記載完全一致時，仍可適用刑事訴訟法第三百七十三條規定予以引用。
二、第二審法院將原審判決撤銷自為判決，如諭知六月以下有期徒刑或拘役得易科罰
    金、罰金或免刑者，其判決書得僅記載判決主文、犯罪事實及證據與其認定之理
    由、應適用之法條（刑事訴訟法第三百六十四條準用第三百十條之一）。


司法院資訊處製作；財團法人民間司法改革基金會備份。
